臺灣臺北地方法院民事判決
110年度勞訴字第48號
原      告  中華開發資產管理股份有限公司

法定代理人  李天送  
訴訟代理人  吳秉修  
            白浩廷  

被      告  銘順實業有限公司

法定代理人  陳順堂  

上列當事人間請求確認薪資債權存在事件，經本院於民國110年9
月17日言詞辯論終結，判決如下：
    主      文
確認臺灣臺北地方法院民國108年11月15日108年度司執字12282
  3號執行命令，在如附表一所示原告債權額範圍內所扣押許妏
  竹對於被告如附表二所示薪資債權，於新臺幣(下同)63,480元
  之範圍內存在。　
原告其餘之訴駁回。
訴訟費用1,000元由被告負擔，餘由原告負擔。
    事實及理由
程序方面：訴狀送達後，原告不得將原訴變更或追加，但請求
  之基礎事實同一者，不在此限，民事訴訟法第255條第1項第2
  款定有明文。本件原告起訴時，聲明請求確認臺灣臺北地方法
  院108年度司執字122823號執行命令所扣押訴外人許妏竹對於
  被告每月得支領各項勞務報酬即薪資債權存在，其後於110年6
  月23日具狀變更聲明如後述原告主張部分，核其請求之基礎事
  實同一，尚非不許。
原告主張：訴外人許妏竹積欠原告945,083元及如附表一所示利
  息與違約金(下稱系爭債權)，原告於108年11月12日聲請強制
  執行許妏竹對於被告之薪資債權，經本院民事執行處於同年月
  15日核發108年度司執字122823號執行命令(下稱系爭扣押命令
  )，禁止許妏竹在系爭債權範圍內收取對於被告如附表二所示
  薪資債權，被告於同年月19日收受系爭扣押命令後聲明異議表
  示「許妏竹非被告員工，無從扣押」，原告認為被告聲明異議
  不實，依強制執行法第120條第2項規定提起本件訴訟等情。聲
  明請求確認系爭扣押命令在系爭債權額範圍內所扣押許妏竹對
  於被告如附表二所示薪資債權存在。  
被告辯稱：許妏竹每月薪資於次月5日發放，然於110年1月28日
  兩造調解前已離職很久等語。聲明請求駁回原告之訴。
兩造不爭執事項：(見卷第148至149頁)
　㈠訴外人中華成長四資產管理股份有限公司持對於訴外人許妏
    竹之執行名義，在債權額290萬元，及自98年2月21日起至清
    償日止，按年利率1.85%計算之利息，暨逾期在6個月以內者
    按年利率0.185%計算、逾期超過6個月部分按年利率0.37%計
    算之違約金，以及督促程序費用500元、執行費用24,000元(
    23,200元+800元)之範圍內，聲請強制執行許妏竹之財產，
    於107年5月11日受償執行費用29,200元(24,000元+鑑價費4,
    000元+登報費1,200元)及抵押債權2,449,820元(臺灣新竹地
    方法院106年度司執字第26184號)，受償2,449,820元部分，
    經抵充98年2月21日至107年5月11日利息494,903元、本金1,
    954,917元後，許妏竹尚欠系爭債權額(即本金945,083元及
    自107年5月12日起算之利息與違約金，以及未抵充之98年2
    月21日至107年5月11日違約金96,305元)。(見卷第15至25頁
    之債權憑證及分配表)
　㈡中華成長四資產管理股份有限公司與訴外人中華成長三資產
    管理股份有限公司於108年7月1日合併後，中華成長三資產
    管理股份有限公司為存續公司，並更名為原告。原告於108
    年11月12日，在系爭債權額之範圍內，聲請強制執行許妏竹
    對於被告之薪資債權，經本院民事執行處於同年月15日發系
    爭扣押命令，禁止許妏竹在系爭債權額範圍內收取扣押金額
    即「許妏竹對被告每月包括薪俸、工作獎金、年終獎金，績
    效獎金、考績獎金、紅利、津貼、補助費、研究費等應領薪
    資報酬債權全額3分之1」部分之薪資債權，被告於同年月19
    日收受扣押命令後聲明異議表示「許妏竹非被告員工，無從
    扣押」。(見卷第27至29頁之執行命令、第31頁之送達證書
    、第35頁之聲明異議狀)
　㈢許妏竹於108年度受領自被告之薪資所得總額1,142,653元。(
    見卷第37頁之108年度綜合所得稅各類所得資料清單)
本院之判斷：
　原告主張：原告因對許妏竹有系爭債權，於108年11月12日聲
  請強制執行許妏竹對於被告之薪資債權，經本院民事執行處於
  同年月15日核發系爭扣押命令，禁止許妏竹在系爭債權範圍內
  收取對於被告如附表二所示薪資債權，被告於同年月19日收受
  系爭扣押命令後聲明異議表示「許妏竹非被告員工，無從扣押
  」等情，被告不爭執，堪信屬實。
　惟原告主張被告聲明異議不實，被告否認之，並辯稱：許妏竹
  於110年1月28日兩造調解前已離職很久等語。經查：
　㈠審酌許妏竹於108年度受領自被告之薪資所得總額1,142,653
    元(見兩造不爭執事項㈢)，與107年度受領自被告之薪資所得
    總額1,192,989元(見外放108年度司執字122823號卷節印本)
    ，相差無幾，堪認許妏竹於108年度受領自被告之薪資所得
    總額1,142,653元，應是當年12個月之薪資總額。再參酌被
    告辯稱：許妏竹每月薪資於次月5日發放等語，可見被告於1
    08年11月19日收受系爭扣押命令後，尚應發給許妏竹同年11
    、12月份薪資。至於108年12月31日以後，原告既不爭執許
    妏竹於109年度無受領自被告之薪資所得(見卷第149頁及限
    閱卷所附稅務電子閘門財產所得調件明細表)，又別無舉證
    ，難認許妏竹於108年12月31日以後對被告有何薪資債權。
　㈡其次，原告對於許妏竹應領之108年11、12月份薪資額，並無
    舉證，被告亦未提出許妏竹之薪資明細，惟審酌許妏竹全年
    薪資總額1,142,653元，平均每月薪資約95,221元(1,142,65
    3元÷12個月)，與107年平均每月薪資約99,415元(全年薪資
    總額1,192,989元÷12個月)，大致相當，堪認許妏竹應領之1
    08年11、12月份薪資額應各為95,221元。從而，原告請求確
    認系爭扣押命令在系爭債權額範圍內所扣押許妏竹對於被告
    如附表二所示薪資債權存在，於已扣押108年11、12月份薪
    資合計63,480元(95,221元÷3≒31,740元，31,740元×2=63,48
    0元)之範圍內，為有理由，應予准許；逾此部分之請求，為
    無理由，應予駁回。
本件訴訟費用為裁判費10,350元(按訴訟標的金額945,083元計
  算)，其中1,000元應由被告負擔，餘由原告負擔。
據上論結，本件原告之訴為一部有理由、一部無理由。依民事
  訴訟法第385條第1項前段、第79條、第87條第1項，判決如主
  文。
中　　華　　民　　國　　110 　年　　9 　　月　　24　　日
　　　　　　　　　勞動法庭  法  官  林玲玉
以上正本係照原本作成。
如對本判決上訴，須於判決送達後20日內向本院提出上訴狀。如
委任律師提起上訴者，應一併繳納上訴審裁判費。　　　　　　
中　　華　　民　　國　　110 　年　　9 　　月　　24　　日
                            書記官  張婕妤
附表一：原告對於許妏竹之債權額 945,083元，及自107年5月12日起至清償日止，按年利率1.85%計算之利息、按年利率0.37%計算之違約金，暨違約金96,599元 

附表二：扣押許妏竹對於被告之薪資債權 許妏竹對於被告自108年11月份起每月包括薪俸、工作獎金、年終獎金，績效獎金、考績獎金、紅利、津貼、補助費、研究費等應領薪資報酬債權全額3分之1